最　高　行　政　法　院　裁　定
　　　　　　　　　　　　　　　　　　 96年度裁字第01893號
上　訴　人　甲○○
被 上訴 人　基隆市稅捐稽徵處
代　表　人　乙○○
上列當事人間因地價稅事件，上訴人對於中華民國95年1月25日
臺北高等行政法院94年度訴字第783號判決提起上訴，本院裁定
如下：
    主  文
上訴駁回。
上訴審訴訟費用由上訴人負擔。
    理  由
一、按對於高等行政法院判決上訴，非以其違背法令為理由，不
    得為之，行政訴訟法第242條定有明文。是對於高等行政法
    院判決上訴，若未具體說明原判決違背何項法令、不適用或
    如何適用不當之具體情事，即非主張原判決違背法令以為上
    訴理由，其上訴即非法之所許。
二、上訴人所有基隆市信義區○○○段槓子寮小段79之1號土地
    等45筆土地之民國（下同）88年度地價稅事件業經本院92年
    度判字第1380號判決駁回確定在案，被上訴人於判決確定後
    依稅捐稽徵法第38條規定填發繳款書送達上訴人並限期繳納
    ，惟上訴人仍不服，申請復查及提起訴願，均遭駁回後，遂
    提起本件行政訴訟，請求撤銷復查決定，並退還上訴人已繳
    之88年度地價稅滯納金。經原審判決以：上訴人就已經判決
    確定之同一訴訟標的法律關係即系爭土地88年之地價稅，提
    起本件訴訟，爭執被上訴人課徵系爭土地88年地價稅有誤，
    請求撤銷被上訴人對於上訴人不服本院92年度判字1380號判
    決確定後所填發之88年度地價稅補繳稅單所作成之復查決定
    ，係就已經確定判決之訴訟標的更行起訴，依行政訴訟法第
    107條第1項第9款規定，應為上開確定判決效力所及，故其
    訴自屬不合法而應予駁回。至上訴人所指其89年度地價稅課
    徵處分為臺北高等行政法院91年度訴字第2735號判決所撤銷
    一節，查該判決撤銷原處分部分業經本院以94年度判字第
    396號判決將原審撤銷部分予以廢棄，並駁回上訴人在第一
    審之訴，是上訴人就不服89年度地價稅之訴訟亦敗訴確定，
    上訴人以其89年度地價稅課徵處分為臺北高等行政法院91年
    度訴字第2735號判決所撤銷作為本訴訟之依據，並非有據。
    至上訴人請求退還滯納金部分，被上訴人係依土地稅法第53
    條第1項加計滯納金，於法有據，且應繳納滯納金之規定，
    係法律規定，無論被上訴人有無告知，上訴人均應受適用，
    是上訴人質疑為何被上訴人不願於稅單繳交期限屆滿前先行
    寄回稅單或以電話通知上訴人自行領回稅單，卻故意於上訴
    人93年4月23日提出申請復查後的兩個月，即最後繳交期限
    屆滿後，於93年6月24日始寄交上訴人復查決定書，致令上
    訴人在不知情下必須受到最高滯納金15%上限之懲罰云云，
    並不足採等語，駁回上訴人在原審之訴。
三、上訴意旨略以：上訴人既已依法於規定期限內申請復查，縱
    有過失亦係被上訴人所致，被上訴人本應於期限屆至前先行
    寄回稅單或通知上訴人領回，詎被上訴人故意遲至滯納金上
    限後一週始寄還稅單，其心態實有可議之處云云。並未指明
    原判決究竟違背何項法令？究竟如何不適用或適用法規不當
    ？違背法令之具體情事為何？即非主張原判決違背法令以為
    上訴理由，依行政訴訟法第242條規定，其上訴即屬不合法
    ，應予駁回。
四、依行政訴訟法第249條第1項前段、第104條、民事訴訟法第
    95條、第78條，裁定如主文。
中　　華　　民　　國　　96　　年　　8　　 月　　16　　日
                  第一庭審判長法  官　高　啟　燦
                              法  官  黃　璽　君
                              法  官　廖　宏　明
                              法  官　楊　惠　欽
                              法  官　林　樹　埔
以  上  正  本  證  明  與  原  本  無  異
中　　華　　民　　國　　96　　年　　8　　 月　　16　　日
　　　　　　　　　　　　　　　書記官　吳　玫　瑩
